臺灣高等法院交通事件裁定　　　　　　100年度交抗字第547號
抗　告　人
即受處分人　方亭忠
上列抗告人因違反道路交通管理處罰條例案件，不服臺灣基隆地
方法院，中華民國100年3 月21日所為裁定（100年度交聲字第48
號），提起抗告，本院裁定如下：
    主  文
抗告駁回。
    理  由
一、原裁定意旨略以：受處分人方亭忠於民國（下同）98年5 月
    11日17時20分許，騎乘車牌號碼699-EFG 號重型機車，行駛
    於基隆市○○路185 巷口處時，因「闖紅燈」，而遭設置於
    該處之固定測速照相設備以拍照方式採證，嗣舉發單位基隆
    市警察局交通警察隊以受處分人有違反道路交通管理處罰條
    例第53條第1項、第63條第1項第3款（裁決書漏引第3款）規
    定之行為製單舉發。嗣受處分人於98年6 月16日（未逾到案
    期限）申訴時主張未收到RA0000000 號違規通知單，經交通
    部公路總局臺北區監理所基隆監理站以98年7月7日北監基四
    字第0986006835號函查無上開違規通知單之送達資料，同意
    低罰裁處（新臺幣1,800 元），並請受處分人於文到15日內
    到案繳納罰鍰，惟受處分人並未於限定期日內到案繳納罰鍰
    ，原處分機關函請舉發單位調查後，仍認受處分人確有上開
    交通違規行為之事實，原處分機關乃依道路交通管理處罰條
    例第53條第1項、第63條第1項第3款、第9條、違反道路交通
    管理事件統一裁罰基準及處理細則第41條、第43條、第44條
    及第67條等規定，於100年2月18日以基監字第裁42-RA00000
    00號違反道路交通管理事件裁決書裁處受處分人罰鍰（下同
    ）2,700元（已於100年2月11日繳納），及記違規點數3點。
    受處分人不服原處分向原法院聲明異議，經原法院審酌後，
    認原處分機關依道路交通管理處罰條例第53條第1 項、第63
    條第1項第3款、第9 條、違反道路交通管理事件統一裁罰標
    準及處理細則等規定，裁處受處分人罰鍰2,700 元（已繳納
    ），並記違規點數3 點，經核並無違誤，受處分人之異議，
    為無理由，應予駁回等語。
二、抗告意旨略以：沒有待轉區，叫人怎加油，再起會沒有（油
    ）云云。
三、按「車輛面對圓形紅燈表示禁止通行，不得超越停止線或進
    入路口」，道路交通標誌標線號誌設置規則第206 條第5 款
    第1 目定有明文。又按汽車行駛至交岔路口，其行進應遵守
    燈光號誌，且汽車駕駛人，行經有燈光號誌管制之交岔路口
    闖紅燈者，處1,800 元以上5,400 元以下罰鍰，並記違規點
    數3 點，道路交通管理處罰條例第53條第1 項、第63條第1
    項第3 款分別定有明文。
四、經查：
  (一)受處分人騎乘車號699-EFG號重型機車，於98年5月11日下午
    5時20分許，行經基隆市○○路185巷口有燈光號誌管制之交
    岔路口時，未依燈光號誌之指示，於前方號誌圓形紅燈亮起
    時，因有超越停止線左轉進入路口之違規行為，為基隆市警
    察局交通隊掣開RA0000000 號舉發通知單舉發等情，有舉發
    違反道路交通管理事件通知單1紙、舉發照片2幀、基隆市警
    察局98年6 月29日基警交字第0980017698號函、98年7月7日
    北監基四字第0986006835號函、99年1月26日基警交字第099
    0002132號函各1紙及交通部公路總局臺北區監理所基隆監理
    站裁決上開裁決書在卷可稽。另查受處分人於圓形紅燈亮起
    31秒時（受處分人已可預見燈色並辨識號誌燈號管制情形）
    未停等於停止線後方，並以行車速度每小時15公里（行經感
    應線圈之速度）超越停止線，偵測電腦判讀為闖紅燈，電腦
    啟動採證拍攝第1 張照片，之後猶繼續前進，復於圓形紅燈
    亮起32.5秒時車身伸越路口進行左轉，再被儀器拍攝第2 張
    照片，闖紅燈（直行、左轉、迴轉及右轉（依箭頭綠燈允許
    行駛者除外）均視為闖紅燈之行為）違規事實明確，有採證
    照片2張、基隆市警察局民國99年1月26日基警交字第099000
    2132號函1 紙在卷可稽，是受處分人確有駕駛前揭車輛闖紅
    燈之違規行為，殆無疑義。
  (二)受處分人聲明異議意旨與抗告意旨雖以：該路段未設機車待
    轉區，叫人如何加油云云置辯，惟查上揭採證照片所示，受
    處分人之左轉行為，依道路交通標誌線號誌設置規則第 206
    條第5 款規定：車輛面對圓形燈表示禁止通行，不得超越停
    止線或進入路口；又若車輛面對圓形紅燈時仍逕予穿越路口
    至銜接路段，含左轉、直行、迴轉及右轉（依箭頭綠燈允許
    行駛者除外），即視為闖紅燈之行為，此據交通部於82年 4
    月22日以交路字第009811號函示綦詳。本件違規地點既設置
    燈光行車管制號誌，縱使該路段並未設置機車待轉區，受處
    分人亦應遵守燈光號誌之規定，停止於停止線之後方，待圓
    形綠燈亮起時，方可左轉進入基隆市○○路185 巷，以免致
    生交通危險，因而，受處分人所辯前情，實不可取。
五、原法院認受處分人有上開之違規行為，原處分機關依道路交
    通管理處罰條例第53條第1項、第63條第1項第3款、第9條、
    違反道路交通管理事件統一裁罰標準及處理細則等規定，裁
    處受處分人罰鍰2,700元（已繳納），並記違規點數3點，核
    無違法或不當，因而駁回受處分人之異議，經核認事用法，
    並無不合。抗告意旨仍執陳詞，以該路段未設機車待轉區云
    云，就原法院已詳為審酌說明之事項，再行爭執，為無理由
    ，應予駁回。
據上論斷，應依道路交通事件處理辦法第25條，刑事訴訟法第
412條，裁定如主文。
中    華    民    國   100    年    5     月    5     日
                  刑事第三庭  審判長法  官  陳博志
                                    法  官  劉興浪
                                    法  官  許文章
以上正本證明與原本無異。
不得再抗告。
                                    書記官  蔡慧娟
中    華    民    國   100    年    5     月    5     日